pl: Typ tekstu etykiety: Pusta; Możliwość dostosowania (logo); Możliwość dostosowania (tekst i logo); Możliwość dostosowania (tekst); Z gotowym nadrukiem; Do pisania (marker/długopis); Inne
fr: Type de texte de l'étiquette: Vierge; Personnalisable (logo); Personnalisable (texte et logo); Personnalisable (texte); Préimprimé; Inscriptible (marqueur/stylo); Autre
lt-LT: Etiketės teksto tipas: Tuščia; Pritaikoma (logotipas); Pritaikoma (tekstas ir logotipas); Pritaikoma (tekstas); Iš anksto atspausdinta; Užrašoma (žymekliu / rašikliu); Kita
es: Tipo de texto de la etiqueta: En blanco; Personalizable (logo); Personalizable (texto y logo); Personalizable (texto); Preimpreso; Escribible (marcador/bolígrafo); Otro
hr-HR: Vrsta teksta oznake: Prazno; Prilagodljivo (logotip); Prilagodljivo (tekst i logotip); Prilagodljivo (tekst); Unaprijed ispisano; Može se ispisati (flomaster/olovka); Ostalo
en: Label text type: Blank; Customizable (logo); Customizable (text & logo); Customizable (text); Pre-printed; Writable (marker/pen); Other
sl-SI: Vrsta besedila na etiketi: Prazno; Prilagodljivo (logotip); Prilagodljivo (besedilo in logotip); Prilagodljivo (besedilo); Prednatisnjeno; Zapisljivo (flomaster/kemični svinčnik); Drugo
tr: Etiket metni türü: Boş; Özelleştirilebilir (logo); Özelleştirilebilir (metin ve logo); Özelleştirilebilir (metin); Önceden basılmış; Yazılabilir (işaretleyici/kalem); Diğer
ru: Тип текста на этикетке: Без текста; Настраиваемая (логотип); Настраиваемая (текст и логотип); Настраиваемая (текст); С готовой печатью; Для надписей (маркер/ручка); Другое
th: ประเภทข้อความบนฉลาก: ว่าง; ปรับแต่งได้ (โลโก้); ปรับแต่งได้ (ข้อความและโลโก้); ปรับแต่งได้ (ข้อความ); พิมพ์สำเร็จรูป; เขียนได้ (มาร์กเกอร์/ปากกา); อื่นๆ
el: Τύπος κειμένου ετικέτας: Κενό; Προσαρμόσιμο (λογότυπο); Προσαρμόσιμο (κείμενο και λογότυπο); Προσαρμόσιμο (κείμενο); Προεκτυπωμένο; Με δυνατότητα γραφής (μαρκαδόρος/στυλό); Άλλο
nb: Teksttype for etikett: Blank; Tilpassbar (logo); Tilpassbar (tekst og logo); Tilpassbar (tekst); Forhåndstrykt; Skrivbar (tusj/penn); Annet
pt-PT: Tipo de texto da etiqueta: Em branco; Personalizável (logótipo); Personalizável (texto e logótipo); Personalizável (texto); Pré-impresso; Para escrever (marcador/caneta); Outro
ja: ラベルテキストタイプ: 無地; カスタマイズ可能 (ロゴ); カスタマイズ可能 (テキストとロゴ); カスタマイズ可能 (テキスト); 印刷済み; 書き込み可能 (マーカー/ペン); その他
pt-BR: Tipo de texto da etiqueta: Em branco; Personalizável (logo); Personalizável (texto e logo); Personalizável (texto); Pré-impresso; Para escrever (marcador/caneta); Outro
bg-BG: Тип текст на етикета: Празен; С възможност за персонализиране (лого); С възможност за персонализиране (текст и лого); С възможност за персонализиране (текст); Предварително отпечатан; За писане (маркер/химикал); Друго
sk-SK: Typ textu na štítku: Prázdne; Prispôsobiteľné (logo); Prispôsobiteľné (text a logo); Prispôsobiteľné (text); Predtlačené; Zapisovateľné (fixka/pero); Iné
zh-TW: 標籤文字類型: 空白; 可自訂 (標誌); 可自訂 (文字和標誌); 可自訂 (文字); 預印; 可書寫 (麥克筆/原子筆); 其他
nl: Labelteksttype: Blanco; Aanpasbaar (logo); Aanpasbaar (tekst en logo); Aanpasbaar (tekst); Voorbedrukt; Beschrijfbaar (stift/pen); Overig
hu: Címke szövegének típusa: Üres; Testreszabható (logó); Testreszabható (szöveg és logó); Testreszabható (szöveg); Előre nyomtatott; Írható (filc/toll); Egyéb
de: Textart des Etiketts: Unbedruckt; Anpassbar (Logo); Anpassbar (Text & Logo); Anpassbar (Text); Vorgedruckt; Beschreibbar (Marker/Stift); Sonstige
sv: Typ av etiketttext: Tom; Anpassningsbar (logotyp); Anpassningsbar (text och logotyp); Anpassningsbar (text); Förtryckt; Skrivbar (märkpenna/penna); Övrigt
da: Labelteksttype: Blank; Kan tilpasses (logo); Kan tilpasses (tekst og logo); Kan tilpasses (tekst); Fortrykt; Skrivbar (tusch/pen); Andet
vi: Loại chữ in trên nhãn: Trống; Có thể tùy chỉnh (logo); Có thể tùy chỉnh (văn bản & logo); Có thể tùy chỉnh (văn bản); In sẵn; Có thể viết lên (bút lông/bút mực); Khác
zh-CN: 标签文字类型: 空白; 可定制 (logo); 可定制（文本和 logo）; 可定制（文本）; 预印; 可书写（记号笔/水笔）; 其他
cs: Typ textu na štítku: Prázdné; Přizpůsobitelné (logo); Přizpůsobitelné (text a logo); Přizpůsobitelné (text); Předtištěné; Popisovatelné (fix / pero); Jiné
ko: 레이블 텍스트 유형: 무지; 사용자 지정 가능(로고); 사용자 지정 가능(텍스트 및 로고); 사용자 지정 가능(텍스트); 사전 인쇄; 쓰기 가능(마커/펜); 기타
it: Tipo di testo dell'etichetta: Vuoto; Personalizzabile (logo); Personalizzabile (testo e logo); Personalizzabile (testo); Prestampato; Scrivibile (pennarello/penna); Altro
ro-RO: Tip de text pe etichetă: Gol; Personalizabil (siglă); Personalizabil (text și siglă); Personalizabil (text); Preimprimat; Inscriptibil (marker/pix); Altele
fi: Etiketin tekstityyppi: Tyhjä; Mukautettava (logo); Mukautettava (teksti ja logo); Mukautettava (teksti); Esipainettu; Kirjoitettava (tussi/kynä); Muu